Minutes et répertoires du notaire Pierre LAROCHE, 14 février 1770- 13 septembre 1804 (étude XXXI)
Archives nationales
- Minutes de Pierre LAROCHE, 1739 - 1844; MC/ET/XXXI/191 - MC/ET/XXXI/763/C
  - Minutes. 1790, juillet - 1790, septembre, juillet 1790 - septembre 1790; MC/ET/XXXI/257
    - Dépôt de pièces, famille Deharme, 5 août 1790; MC/ET/XXXI/257
      Notoriété constatant le nombre des héritiers de Madeleine Suzanne Deharme, veuve de Blaise François Syraud, avocat général au parlement de Paris, secrétaire de Monsieur Seguier: Etiennette Syraud, sa fille, épouse de Jean Denis, ancien contrôleur de la caisse des amortissements.
      Dépôt du mortuaire de Madeleine Suzanne Deharme, paroisse de Bonne Nouvelle de la ville et diocèse de Paris
      notoriété; dépôt de pièces; acte d'état civil; dépôt de pièces; Deharme, Madeleine-Suzanne; Syraud, Blaise-François; Syraud, Etiennette; Denis, Jean
    - Dépôt de pièces, famille Gillet de la Bretonnière, 20 août 1790; MC/ET/XXXI/257
      Notoriété constatant le nombre des héritiers de Etienne Gillet de la Bretonnière, chevalier de Saint Louis demeurant à Saint Julien: Louis Jacques Gillet, conseiller au baillage et siège présidial de Sens et Louis Charles Gillet de la Jacqueminière, directeur des postes et Edme Nicolas Piochard Descasseaux et dame Rose Gillet, son épouse et Monsieur Bernard Levert, bourgeois et Monsieur Edme Saturnin Mercier, procureur fiscal et Monsieur Joseph Quesnard, maître en chirurgie et Geneviève Levert sa femme, auparavant celle de Monsieur Adrien François Levert.
      Dépôt du mortuaire de Etienne Gillet de La Bretonnière, ancien capitaine d'infanterie au régiment de Lionois, paroisse Saint Pierre de Saint Julien du Sault, diocèse de Sens
      notoriété; dépôt de pièces; acte d'état civil; dépôt de pièces; Sens (Yonne); Gillet de La Bretonniere, Etienne; Gillet, Louis-Jacques; Gillet de La Jacqueminiere, Louis-Charles; Piochard Descasseaux, Edme-Nicolas; Gillet, Rose; Levert, Bernard; Mercier, Edme-Saturnin; Quesnard, Joseph; Levert, Geneviève; Levert, Adrien-François
    - Dépôt de pièces, famille Regnard, 29 septembre 1790; MC/ET/XXXI/257
      Notoriété portant sentance de tutelle concernant Philippe Regnard comme tuteur de ses soeurs Françoise Regnard, Marianne Regnard et Victoire Regnard.
      Notoriété constatant les héritiers de Madame Marguerite Toussain, veuve de Nicolas de Renard à Paris, ayeul de Monsieur Philippe de Renard
      notoriété; dépôt de pièces; Regnard, Philippe; Regnard, Françoise; Regnard, Marianne; Regnard, Victoire; Toussain, Marguerite; Renard, Nicolas de
  - Minutes. 1790, octobre - 1790, décembre, octobre 1790 - décembre 1790; MC/ET/XXXI/258
  - Minutes. 1791, janvier - 1791, mars, janvier 1791 - mars 1791; MC/ET/XXXI/259
  - Minutes. 1791, avril - 1791, juin, avril 1791 - juin 1791; MC/ET/XXXI/260
  - Minutes. 1791, juillet - 1791, août, juillet 1791 - août 1791; MC/ET/XXXI/261
    - Apprentissage du fils de Louis Gachelin, émailleur faïencier, rue Saint-Denis., 13 décembre 1734; MC/ET/XXXI/261
      contrat d'apprentissage; Gachelin, Louis
  - Minutes. 1791, septembre - 1791, octobre, septembre 1791 - octobre 1791; MC/ET/XXXI/262
  - Minutes. 1791, novembre - 1791, décembre, novembre 1791 - décembre 1791; MC/ET/XXXI/263
  - Minutes. 1792, janvier - 1792, février, janvier 1792 - février 1792; MC/ET/XXXI/264
  - Minutes. 1792, mars - 1792, avril, mars 1792 - avril 1792; MC/ET/XXXI/265
  - Minutes. 1792, mai - 1792, juin, mai 1792 - juin 1792; MC/ET/XXXI/266
  - Minutes. 1792, juillet - 1792, septembre, juillet 1792 - septembre 1792; MC/ET/XXXI/267
    - Désistement de société par Germain Benjamin Dallemagne, brodeur privilégié rue Saint-Denis., 24 décembre 1736; MC/ET/XXXI/267
      Dallemagne, Germain Benjamin
    - Conventions entre Anne Victoire Dervieux, demeurant rue Chantereine, et Michel Broulin, commissaire du roi, pour la liquidation des affaires de la compagnie des Indes au sujet de plan et élévation d'une maison rue Saont-Georges., 6 juillet 1792; MC/ET/XXXI/267
  - Minutes. 1792, octobre - 1792, décembre, octobre 1792 - décembre 1792; MC/ET/XXXI/268
  - Minutes. 1793, janvier - 1793, mars, janvier 1793 - mars 1793; MC/ET/XXXI/269
  - Minutes. 1793, avril - 1793, juin, avril 1793 - juin 1793; MC/ET/XXXI/270
  - Minutes. 1793, juillet - 21 octobre, juillet - 21 octobre 1793; MC/ET/XXXI/271
  - Minutes. an II, brumaire - an II, fructidor, brumaire an II (22 octobre 1793) - 9 fructidor an II (26 août 1794); MC/ET/XXXI/272
    Manque(s) constaté(s) dans cet article:
    Les actes manquent entre le 17 pluviôse et le 7 fructidor an II.
  - Minutes. an III, vendémiaire - an III, frimaire, vendémiaire an III (22 septembre 1794) - frimaire an III (20 décembre 1794); MC/ET/XXXI/273
  - Minutes. an III, nivôse - an III, ventôse, nivôse an III (21 décembre 1794) - ventôse an III (20 mars 1795); MC/ET/XXXI/274
  - Minutes. an III, germinal - an III, prairial, germinal an III (21 mars 1795) - prairial an III (18 juin 1795); MC/ET/XXXI/275
  - Minutes. an III, messidor - an III, fructidor, messidor an III (19 juin 1795) - fructidor an III (20 septembre 1795); MC/ET/XXXI/276
  - Minutes. an IV, vendémiaire - an IV, frimaire, vendémiaire an IV (23 septembre 1795) - frimaire an IV (21 décembre 1795); MC/ET/XXXI/277
  - Minutes. an IV, nivôse - an IV, germinal, nivôse an IV (22 décembre 1795) - germinal an IV (19 avril 1796); MC/ET/XXXI/278
  - Minutes. an IV, floréal - an IV, fructidor, floréal an IV (20 avril 1796) - fructidor an IV (20 septembre 1796); MC/ET/XXXI/279
  - Minutes. an V, vendémiaire - an V, ventôse, vendémiaire an V (22 septembre 1796) - ventôse an V (20 mars 1797); MC/ET/XXXI/280
  - Minutes. an V, germinal - an V, fructidor, germinal an V (21 mars 1797) - fructidor an V (20 septembre 1797); MC/ET/XXXI/281
  - Minutes. an VI, vendémiaire - an VI, ventôse, vendémiaire an VI (22 septembre 1797) - ventôse an VI (20 mars 1798); MC/ET/XXXI/282
  - Minutes. an VI, germinal - an VI, fructidor, germinal an VI (21 mars 1798) - fructidor an VI (20 septembre 1798); MC/ET/XXXI/283
  - Minutes. an VII, vendémiaire - an VII, ventôse, vendémiaire an VII (22 septembre 1798) - ventôse an VII (20 mars 1799); MC/ET/XXXI/284
  - Minutes. an VII, germinal - an VII, fructidor, germinal an VII (21 mars 1799) - fructidor an VII (20 septembre 1799); MC/ET/XXXI/285
  - Minutes. an VIII, vendémiaire - an VIII, ventôse, vendémiaire an VIII (23 septembre 1799) - ventôse an VIII (21 mars 1800); MC/ET/XXXI/286
  - Minutes. an VIII, germinal - an VIII, fructidor, germinal an VIII (22 mars 1800) - fructidor an VIII (21 septembre 1800); MC/ET/XXXI/287
  - Minutes. an IX, vendémiaire - an IX, ventôse, vendémiaire an IX (23 septembre 1800) - ventôse an IX (21 mars 1801); MC/ET/XXXI/288
  - Minutes. an IX, germinal - an IX, prairial, germinal an IX (22 mars 1801) - prairial an IX (19 juin 1801); MC/ET/XXXI/289
  - Minutes. an IX, messidor - an IX, fructidor, messidor an IX (20 juin 1801) - fructidor an IX (21 septembre 1801); MC/ET/XXXI/290
  - Minutes. an X, vendémiaire - an X, frimaire, vendémiaire an X (23 septembre 1801) - frimaire an X (21 décembre 1801); MC/ET/XXXI/291
  - Minutes. an X, nivôse - an X, ventôse, nivôse an X (22 décembre 1801) - ventôse an X (19 mars 1802); MC/ET/XXXI/292
  - Minutes. an X, germinal - an X, floréal, germinal an X (20 mars 1802) - floréal an X (20 mai 1802); MC/ET/XXXI/293
  - Minutes. an X, prairial - an X, messidor, prairial an X (21 mai 1802) - messidor an X (19 juillet 1802); MC/ET/XXXI/294
  - Minutes. an X, thermidor - an X, fructidor, thermidor an X (20 juillet 1802) - fructidor an X (21 septembre 1802); MC/ET/XXXI/295
  - Minutes. an XI, vendémiaire - an XI, frimaire, vendémiaire an XI (23 septembre 1802) - frimaire an XI (21 décembre 1802); MC/ET/XXXI/296
  - Minutes. an XI, nivôse - an XI, ventôse, nivôse an XI (22 décembre 1802) - ventôse an XI (21 mars 1803); MC/ET/XXXI/297
  - Minutes. an XI, germinal - an XI, prairial, germinal an XI (22 mars 1803) - prairial an XI (19 juin 1803); MC/ET/XXXI/298
  - Minutes. an XI, messidor - an XI, fructidor, messidor an XI (20 juin 1803) - fructidor an XI (21 septembre 1803); MC/ET/XXXI/299
  - Minutes. an XII, vendémiaire - an XII, frimaire, vendémiaire an XII (24 septembre 1803) - frimaire an XII (22 décembre 1803); MC/ET/XXXI/300
  - Minutes. an XII, nivôse - an XII, ventôse, nivôse an XII (23 décembre 1803) - ventôse an XII (21 mars 1804); MC/ET/XXXI/301
  - Minutes. an XII, germinal - an XII, prairial, germinal an XII (22 mars 1804) - prairial an XII (19 juin 1804); MC/ET/XXXI/302
  - Minutes. an XII, messidor - an XII, fructidor, messidor an XII (20 juin 1804) - 30 fructidor an XII (17 septembre 1804); MC/ET/XXXI/303
    1804, 20 juin à 13 septembre (an XII, messidor à 26 fructidor): actes passés par-devant Pierre La Roche.
    1804, 15 septembre à 17 septembre (an XII, 28 à 30 fructidor): actes passés par-devant Antoine Schnetz.
  - Minutes (testaments). 1739 - 1844, MC/ET/XXXI/763/B
    Testaments authentiques reçus par les notaires Alexandre Fortier (1739-1769), Pierre Laroche (1770-1793, an VIII-an XII), Antoine Schnetz (an XIII-1807), Antoine Thirion (1812-1819), Jules Victor Froger-Deschenes (1820-1839), Alexis Hennet (1844).
    testament
  - Minutes (testaments). 1750 - 1844, MC/ET/XXXI/763/C
    Testaments olographes déposés auprès de notaires de l'étude XXXI prédécesseurs d'Alexis Heunet, approximativement à partir de la seconde moitié du XVIIIe siècle, et jusqu'en 1844. Ces testaments sont cachetés. Les dates des documents correspondent aux dates d'exercice des notaires Heunet, Froger-Deschenes, Thirion, Schnetz, Laroche et Fortier.
- Répertoire(s) de Pierre LAROCHE, 1er février 1756 - 13 février 1812; MC/RE/XXXI/5 - MC/RE/XXXI/9
  - Répertoire. 1756, 1er février - 1784, 24 août, 1er février 1756 - 24 août 1784; MC/RE/XXXI/5
    Répertoire des notaires Alexandre Fortier (1er février 1756-18 janvier 1770), Pierre Claude Laroche (14 février 1770-24 août 1784).
    Informations concernant le classement et la cotation:
    Le niveau inférieur de description, quand il existe, correspond aux mentions d'actes contenues dans le répertoire. Parmi celles-ci, certaines peuvent y être décrites, de manière plus ou moins détaillée. Pour consulter l'acte proprement dit, il convient de rechercher la cote au niveau des articles (registre ou liasse) des minutes du notaire (cote de type 'MC/ET').
    - Contrat de mariage entre le sieur Froyez et la demoiselle Benoist, 9 janvier 1780
      Attention: la cote de répertoire (de type 'MC/RE') ne permet pas de consulter la minute de l'acte. ll convient de rechercher la cote de la minute (de type 'MC/ET') au niveau des articles (registre ou liasse) de minutes du notaire.
      L'accès aux images numérisées des pages du répertoire se fait au niveau de description supérieur (' Répertoire du notaire '), rubrique ' Consulter les archives numérisées associées'.
      contrat de mariage; Froyez (sieur); Benoist (demoiselle)
    - Notoriété concernant Jeanne Dupin, veuve Pellan, 13 janvier 1780
      notoriété; Dupin, Jeanne; Pelan (veuve)
    - Notoriété concernant Gaspard Ponçon, 21 janvier 1780
      notoriété; Ponçon, Gaspard
    - Inventaire après décès de Margueritte Touchard, femme Couterot, 22 janvier 1780
      inventaire après décès; Touchard, Margueritte; Couterot (femme)
    - Contrat de mariage entre le sieur Gancel et la demoiselle Guillemenot, 27 janvier 1780
      contrat de mariage; Gancel (sieur); Guillemenot (demoiselle)
    - Contrat de mariage entre le sieur Saillard et la demoiselle Daversin, 5 février 1780
      contrat de mariage; Saillard (sieur); Daversin (demoiselle)
    - TST. D. de Monsieur Joly de Maizeroy, 6 février 1780
      testament; dépôt de pièces; Joly de Maizeroy (monsieur)
    - Contrat de mariage entre Monsieur de Cagny et la veuve Dupuy, 12 février 1780
      contrat de mariage; Cagny (monsieur de); Dupuy (veuve)
    - Inventaire après décès du sieur Israël Bernard de Valabregue, 14 février 1780
      inventaire après décès; Valabregue, Israël-Bernard
    - Inventaire après décès de Pierre de Billy, 17 février 1780
      inventaire après décès; Billy, Pierre de
    - Dépôt du mortuaire de François Mellan, 16 mars 1780 - 18 mars 1780
      acte d'état civil; dépôt de pièces; Mellan, François
    - Notoriété concernant Claude Louis Regnault, 20 mars 1780
      notoriété; Regnault, Claude-Louis
    - Inventaire après décès de la demoiselle Chaumont, femme Choppin, 21 mars 1780
      inventaire après décès; Chaumont (demoiselle); Choppin (femme)
    - Contrat de mariage entre le sieur Remont et la demoiselle Visse, 22 mars 1780
      contrat de mariage; Remont (sieur); Visse (demoiselle)
    - Testament déposé de Monsieur de Boislisle, 29 mars 1780
      testament; dépôt de pièces; Boislisle (monsieur de)
    - Contrat de mariage entre le sieur Gauthier et la demoiselle Horel, 9 avril 1780
      contrat de mariage; Gauthier (sieur); Horel (demoiselle)
    - Inventaire après décès de la demoiselle Lapareillez, femme Britsche, 14 avril 1780
      inventaire après décès; Lapareillez (demoiselle); Britsche (femme)
    - Notoriété concernant Margueritte Bellaire, 29 avril 1780
      notoriété; Bellaire, Margueritte
    - Inventaire après décès de Madeleine Legros, veuve Lequin, 29 avril 1780
      inventaire après décès; Legros, Madeleine; Lequin (veuve)
    - Notoriété concernant les sieurs Jean Guarrigues et Marcelin Guarrigues, 17 mai 1780
      notoriété; Guarrigues, Jean; Guarrigues, Marcelin
    - Notoriété concernant Mademoiselle Felz, 19 mai 1780
      notoriété; Felz (mademoiselle)
    - Inventaire après décès de Dominique Sorraiz, 20 mai 1780
      inventaire après décès; Sorraiz, Dominique
    - Délivrance de legs Couterot, 23 mai 1780
      délivrance de legs; Couterot
    - Inventaire après décès d'Antoinette Leveque, veuve Guy, 5 juin 1780
      inventaire après décès; Leveque, Antoinette; Guy (veuve)
    - Testament de la veuve Capitaine, 9 juin 1780
      testament; Capitaine (veuve)
    - Inventaire après décès de la demoiselleThiriaux, femme Delisle, 13 juin 1780
      inventaire après décès; Thiriaux (demoiselle); Delisle (femme)
    - Testament de Joffier, 14 juin 1780
      testament; Joffier
    - Dépôt d'acte de notoriété concernant Madame de Granpré, 17 juin 1780
      notoriété; dépôt de pièces; Granpré (madame de)
    - Notoriété concernant les héritiers de Martin Rousselle, 19 juin 1780
      notoriété; Rousselle, Martin
    - Dépôt des mortuaire et baptistaire pour les enfants Lesueur et Rousselle, 19 juin 1780
      acte d'état civil; dépôt de pièces; Lesueur; Rousselle
    - Notoriété concernant les héritiers de Charles Lesueur, 19 juin 1780
      notoriété; Lesueur, Charles
    - Contrat de mariage entre Monsieur Basset et Mademoiselle Marchand, 27 juin 1780
      contrat de mariage; Basset (monsieur); Marchand (mademoiselle)
    - Inventaire après décès de M. Pierre Joseph de Pontois, 29 juin 1780
      inventaire après décès; Pontois, Pierre-Joseph de
    - Notoriété concernant Mademoiselle Rousselle, 13 juillet 1780
      notoriété; Rousselle (mademoiselle)
    - Contrat de mariage entre le sieur Herpin et la demoiselle Derbanne, 27 juillet 1780
      contrat de mariage; Herpin (sieur); Derbanne (demoiselle)
    - Inventaire après décès de Margueritte Febvre, 18 août 1780
      inventaire après décès; Febvre, Margueritte
    - Contrat de mariage entre le sieur Charles Bonnard et Mademoiselle Silvestre, 22 août 1780
      contrat de mariage; Bonnard, Charles; Silvestre (mademoiselle)
    - Contrat de mariage entre le sieur Azail et la dame Favre, 28 août 1780
      contrat de mariage; Azail (sieur); Favre (dame)
    - Inventaire après décès de Geneviève Peschard, veuve de Louis Portefin, 29 août 1780
      inventaire après décès; Peschard, Geneviève; Portefin, Louis
    - Contrat de mariage entre le sieur Carteron de Barmont et Mademoiselle Roslin, 29 août 1780
      contrat de mariage; Carteron de Barmont (sieur); Roslin (mademoiselle)
    - Contrat de mariage entre Jean Duboury et la demoiselle Levié, 3 septembre 1780
      contrat de mariage; Duboury, Jean; Levié (demoiselle)
    - Notoriété concernant Mademoiselle Geneviève Chanteclerc, 5 septembre 1780
      notoriété; Chanteclerc, Geneviève
    - Dépôt du certificat de vie de Mademoiselle de Cologan, 22 septembre 1780
      notoriété; dépôt de pièces; Cologan (mademoiselle de)
    - Inventaire après décès de Monsieur Gilles Bertrand, 25 septembre 1780
      inventaire après décès; Bertrand, Gilles
    - Inventaire après décès de la femme Humbert, 7 octobre 1780
      inventaire après décès; Humbert (femme)
    - Compte d'exécution testamentaire par Dumottet et notoriété concernant Guimard, 8 octobre 1780
      notoriété; compte d'exécution testamentaire; Dumottet; Guimard
    - Inventaire après décès de la veuve Provost, 16 octobre 1780
      inventaire après décès; Provost (veuve)
    - Compte d'exécution testamentaire de Monsieur Dubus de Boislisle, 18 octobre 1780
      compte d'exécution testamentaire; Dubus de Boislisle (monsieur)
    - Notoriété concernant Marie Lemarie, veuve Maheu, 24 octobre 1780
      notoriété; Lemarie, Marie; Maheu (veuve)
    - Contrat de mariage entre le sieur Tricot et la veuve Vallet, 5 novembre 1780
      contrat de mariage; Tricot (sieur); Vallet (veuve)
    - Dépôt du baptistaire de Madame Ravache, 6 novembre 1780
      acte d'état civil; dépôt de pièces; Ravache (madame)
    - Contrat de mariage entre le sieur Delaistre et la demoiselle Robert, 22 novembre 1780
      contrat de mariage; Delaistre (sieur); Robert (demoiselle)
    - Contrat de mariage entre Monsieur Pincepré et Mademoiselle Lehoc, 29 novembre 1780
      contrat de mariage; Pincepré (monsieur); Lehoc (mademoiselle)
    - Compte d'exécution testamentaire de Monsieur de La Rivière, 13 décembre 1780
      compte d'exécution testamentaire; La Rivière (monsieur de)
    - Notoriété concernant les sieur et dame Gerault et la dame Deschamps, 14 décembre 1780
      notoriété; Gerault (sieur); Gerault (dame); Deschamps (dame)
    - Notoriété concernant les héritiers de Charlotte Jobert, veuve Sallot, 20 décembre 1780
      notoriété; Jobert, Charlotte; Sallot (veuve)
    - Testament de Jeanne le Comte, veuve Simonne, 23 décembre 1780
      testament; Le Comte, Jeanne; Simonne (veuve)
    - Inventaire après décès de Marie Adelaïde Romanet, femme Giroux, 23 décembre 1780
      inventaire après décès; Romanet, Marie-Adelaïde; Giroux (femme)
    - Sommation respectueuse de Mademoiselle Desourdis à son père, 4 janvier 1781
      Desourdis (mademoiselle); Desourdis (sieur)
    - Contrat de mariage entre le chevalier de Chaunac et la marquise Desourdis, 12 janvier 1781
      contrat de mariage; Chaunac (chevalier de); Desourdis (marquise)
    - Contrat de mariage entre Monsieur Marin et Mademoiselle Boismart, 21 janvier 1781
      contrat de mariage; Marin (monsieur); Boismart (mademoiselle)
    - Contrat de mariage entre le sieur Perier et la dame Laquille, 10 février 1781
      contrat de mariage; Perier (sieur); Laquille (dame)
    - Contrat de mariage entre Monsieur Fubin et Mademoiselle Mailliez, 12 février 1781
      contrat de mariage; Fubin (monsieur); Mailliez (mademoiselle)
    - Notoriété concernant Guilbaud, 17 février 1781
      notoriété; Guilbaud
    - Contrat de mariage entre le sieur Leclerc et la demoiselle Blondel, 22 février 1781
      contrat de mariage; Leclerc (sieur); Blondel (demoiselle)
    - Compte d'exécution testamentaire de Monsieur Laroche et de la veuve Couterot, 3 mars 1781
      compte d'exécution testamentaire; Laroche (monsieur); Couterot (veuve)
    - Inventaire après décès de Jean Senturel, 8 mars 1781
      Inventaires après décès de 1781 (1797 actes), par Thierry Boudignon, v. 1995 (base de données migrée: voir contexte dans le Plan d’orientation général - Notaires de Paris, guides thématiques du Minutier).
      Date de création de la notice: 2004
      inventaire après décès; Senturel, Jean
    - Inventaire après décès de Jean Senturel, 8 mars 1781
    - Testament de François Antoine Gabriel Denizot, 9 mars 1781
      testament; Denizot, François-Antoine-Gabriel
    - Inventaire après décès de Pierre Fechoz, 24 mars 1781
      inventaire après décès; Fechoz, Pierre
    - Inventaire après décès de Pierre Feihoz, 24 mars 1781
      inventaire après décès; Feihoz, Pierre
    - Inventaire après décès de (Ou Minard) Claude Miniard, 29 mars 1781
      inventaire après décès; Miniard, Claude
    - Inventaire après décès de Claude Miniard, 29 mars 1781
    - Notoriété concernant Michel et Pierre Filliet, 3 avril 1781
      notoriété; Filliet, Michel; Filliet, Pierre
    - Inventaire après décès de Louis Dulivier, 4 avril 1781
      inventaire après décès; Dulivier, Louis
    - Inventaire après décès de Louis Dulivier, 4 avril 1781
    - Contrat de mariage entre Monsieur Maheu et Mademoiselle Damin, 5 avril 1781
      contrat de mariage; Maheu (monsieur); Damin (mademoiselle)
    - Contrat de mariage entre le sieur Jobelin et la demoiselle La Chouille, 10 avril 1781
      contrat de mariage; Jobelin (sieur); La Chouille (demoiselle)
    - Notoriété concernant les héritiers de la veuve Chollet, 14 avril 1781
      notoriété; Chollet (veuve)
    - Notoriété concernant les héritiers de la veuve Chazeral, 14 avril 1781
      notoriété; Chazeral (veuve)
    - Contrat de mariage entre Monsieur Paquenot et Mademoiselle Musnaux, 14 avril 1781
      contrat de mariage; Paquenot (monsieur); Musnaux (mademoiselle)
    - Inventaire après décès de Claude Legros, 20 avril 1781
      inventaire après décès; Legros, Claude
    - Inventaire après décès de Claude Le Gros, 20 avril 1781
      inventaire après décès; Le Gros, Claude
    - Notoriété concernant le sieur Bourdillat, 28 avril 1781
      notoriété; Bourdillat (sieur)
    - Contrat de mariage entre Monsieur Le Coq et Mademoiselle Manoury, 2 mai 1781
      contrat de mariage; Le Coq (monsieur); Manoury (mademoiselle)
    - Notoriété concernant Marie Agathe Coutance, femme Voland, 11 mai 1781
      notoriété; Coutance, Marie-Agathe; Voland (femme)
    - Contrat de mariage entre le sieur Le Moyne et Mademoiselle Rémy, 12 mai 1781
      contrat de mariage; Le Moyne (sieur); Rémy (mademoiselle)
    - Contrat de mariage entre Monsieur Voland et Mademoiselle La Cour, 14 mai 1781
      contrat de mariage; Voland (monsieur); La Cour (mademoiselle)
    - Contrat de mariage entre Monsieur Ducro et Mademoiselle Daugeuger, 28 mai 1781
      contrat de mariage; Ducro (monsieur); Daugeuger (mademoiselle)
    - Contrat de mariage entre Monsieur Daugeuger et Mademoiselle Crevel, 9 juin 1781
      contrat de mariage; Daugeuger (monsieur); Crevel (mademoiselle)
    - Contrat de mariage entre Monsieur Le Masson et Mademoiselle Thomas, 14 juin 1781
      contrat de mariage; Le Masson (monsieur); Thomas (mademoiselle)
    - Testament déposé de la veuve Dubernet à Monsieur Batbedat, 15 juin 1781
      testament; dépôt de pièces; Dubernet (veuve); Batbedat (monsieur)
    - Contrat de mariage entre le sieur Colin et la veuve Guillaume, 15 juillet 1781
      contrat de mariage; Colin (sieur); Guillaume (veuve)
    - Notoriété et AM.D. de demoiselle Cochin, femme Boursin, 17 juillet 1781
      notoriété; acte d'état civil; dépôt de pièces; Boursin (sieur); Cochin (demoiselle)
    - Dépôt du mortuaire du sieur Bernard Brillon, 2 août 1781
      acte d'état civil; dépôt de pièces; Brillon, Bernard
    - Notoriété concernant les héritiers Royer, 8 août 1781
      notoriété; Royer (héritiers)
    - Traité d'office de correcteur des comptes., 11 août 1781
      Actes signalés par Thierry Boudignon, 2003-2012 (base de données migrée: voir contexte dans le Plan d’orientation général - Notaires de Paris, guides thématiques du Minutier).
      Date de révision: 2010